# 专项储备涉及到的纳税调整问题

提问人：大笑江湖 01 时间：2021-01-13 09:37:00
A企业第一年计提了安全生产费 100 ，实际使用了 70 ，应当调增应纳税所得额 30 ；第 2 年计提了 0 ，实际使用了 30 ，请问这 30 能调减应纳税所得额吗？

回答人：chenyiwei
理论上可以扣除。
《国家税务总局关于煤矿企业维简费和高危行业企业安全生产费用企业所得税税前扣除问题的公告》（国家税务总局公告[2011]26号）第一条：煤矿企业实际发生的维简费支出和高危行业企业实际发生的安全生产费用支出，属于收益性支出的，可直接作为当期费用在税前扣除；属于资本性支出的，应计入有关资产成本，并按企业所得税法规定计提折旧或摊销费用在税前扣除。企业按照有关规定预提的维简费和安全生产费用，不得在税前扣除。